# 请教陈版关于政策搬迁房产置换的处理

提问人：qdyjl 时间：2022-09-24 16:40:52
陈版您好，公司目前面临政策搬迁会计处理问题，公司在市政府牵头下，公司与市高新区政府签订《资产置换意向书》，与政府投资平台相关公司签订的协议是不涉及现金补偿和支付，置入的房产评估价值 2 亿元，置出的房产账面价值 2000 万，评估价值 5000 万、搬迁损失评估值 500 万。置出资产与置入资产差异，未来政府以土地收储变性方式获取商业开发补偿。如过程中公司涉及税费缴纳，政府给予相关现金补偿，但目前不涉及税费。
关于该项置换，实质为政策性搬迁，置出资产特别是土地收储后价值较高。公司认为此项业务为不具备商业实质的非货币性资产交换，拟按照此原则会计处理，请问陈版是否合适，还请拨冗解答，谢谢。

回答人：chenyiwei
首先要判断该置换有无商业实质？即，换入资产和换出资产在未来现金流量的金额、时间、风险程度方面有无实质差异？新旧资产的用途、产能等是否不同？需要先明确这个问题，才能进一步考虑具体的会计处理。